臺灣臺中地方法院民事裁定　　　　　　100年度司護字第266號
聲　請　人　臺中市政府
法定代理人　胡志強
受　安置人　V401　真實姓.
　　　　　　V775　真實姓.
　　　　　　V160　真實姓.
共　　　同
法定代理人　V401F 真實.
　　　　　　V401M 真實.
上列當事人聲請繼續安置事件，本院裁定如下：
    主  文
准將受安置人V401、V775、V160自民國一○○年十一月二十五日
起，繼續安置個月。
聲請程序費用由聲請人負擔。
    理  由
一、本件聲請意旨略以：受安置人V401、V775、V160均係未滿12
    歲之兒童（依兒童及少年福利法第46條規定『不得揭露足以
    識別兒童及少年身分之資訊』，真實姓名、年籍、住所詳卷
    對照表），因彼等遭父親V401F長期施暴，已影響彼等身心
    發展，聲請人業於民國100年11月22日依兒童及少年福利法
    第36條、第37條第1項之規定，緊急安置受安置人，並通知
    其法定代理人。安置期間經輔導訪視結果，評估因受安置人
    之父V401F經常讓受安置人等處於危機狀況，且受安置人之
    母V401M亦常遭V401F毆打而無法適時阻止及保護受安置人安
    全，又無其他親友資源可提供照顧協助，基於兒童最佳利益
    ，為提供受安置人必要之保護與照顧，爰依兒童及少年福利
    法第37條第2項規定，請求准予裁定將受安置人繼續安置3個
    月等語，並提出臺中市兒童及少年保護個案訪視處遇建議表
    、全戶戶籍資料（均影本）等為證。
二、按兒童及少年有下列各款情形之一，非立即給予保護、安置
    或為其他處置，其生命、身體或自由有立即之危險或有危險
    之虞者，直轄市、縣（市）主管機關應予緊急保護、安置或
    為其他必要之處置：（一）兒童及少年未受適當之養育或照
    顧。（二）兒童及少年有立即接受診治之必要，而未就醫者
    。（三）兒童及少年遭遺棄、身心虐待、買賣、質押，被強
    迫或引誘從事不正當之行為或工作者。（四）兒童及少年遭
    受其他迫害，非立即安置難以有效保護者；直轄市、縣（市
    ）主管機關依前條規定緊急安置時，應即通知當地地方法院
    及警察機關，並通知兒童及少年之父母、監護人。但其無父
    母、監護人或通知顯有困難時，得不通知之。緊急安置不得
    超過72小時，非72小時以上之安置不足以保護兒童及少年者
    ，得聲請法院裁定繼續安置。繼續安置以3 個月為限，必要
    時，得聲請法院裁定延長之，兒童及少年福利法第36條第 1
    項、第37條第1、2項定有明文。
三、經查：聲請人主張之事實，業據其提出與所述情節相符之前
    揭書證在卷可憑，堪信為真實，顯見受安置人未受適當之養
    育及照顧。另徵之前揭個案訪視處理建議表所示略以：案父
    （即V401F）因經常過度管教案主1（即V401）、案主2（即
    V775），且案母亦經常遭案父毆打致傷，且目前在檳榔攤上
    班，亦無法照顧案主1、2，11月17日經學校輔導室通報案主
    2遭案父施暴；11月22日上午經案父友人表示，案主1、2於
    11月21日返家後遭案父喝斥，並要求案主1、2離家，經社工
    評估案主1、2返家後有再度受暴之虞，訪視後決定將案主1
    、2緊急安置；11月22日下午案父因不滿社工安置案主1、2
    ，又將案主3（即V160）遺棄於太平派出所，並要求社工安
    置，故社工當日亦將案主3安置；與案父協調期間，社工評
    估案父精神狀況不穩定，案母（即V401M）亦來電向社工表
    示，近日經常遭案父恐嚇將置案母於死地，故社工初步評估
    ，案父暫不適任照顧之責；案父精神狀況不穩，且經常性施
    暴，案母目前訴請離婚中，亦無同住，案主人身安全堪慮，
    案主3人經常遭案父施暴，案母亦經常遭案父毆打且無法適
    時阻止及保護案主3人安全等語。揆之前情，本院審酌受安
    置人父母之親職功能不佳，為提供受安置人較為安全、關愛
    之生活教養環境，自應再繼續安置受安置人，妥予保護。從
    而，依前揭法條規定，聲請人所為之上開聲請，核無不合，
    應予准許。
四、依非訟事件法第21條第1項前段，裁定如主文。
中    華    民    國   100    年    11    月    25    日
                  家事法庭  司法事務官  蔡伊萍
以上正本係照原本作成。
如不服本件裁定，得於裁定書送達之翌日起10日內，以書狀敘述
理由，向本庭提起抗告。
中    華    民    國   100    年    11    月    25    日
                                書記官  江美琪